臺灣臺南地方法院民事裁定  
111年度家護字第1173號
聲  請  人  潘語媞
相  對  人  吳家宏

上列聲請人聲請對相對人核發通常保護令事件，本院裁定如下：
    主      文
聲請駁回。
    理      由
一、按家庭暴力防治法第2條第1款所稱家庭暴力者，指家庭成員
    間實施身體、精神或經濟上之騷擾、控制、脅迫或其他不法
    侵害之行為。即謂因共同生活居住之家庭成員間，所造成之
    暴力行為。且觀諸家庭暴力防治法之立法目的，在於防治家
    庭暴力行為及保護被害人權益，是以家庭暴力事件，常存在
    於行為人對於家庭成員所實施身體、精神或經濟上之騷擾、
    控制、脅迫或其他不法侵害行為，已構成長期性、連續性及
    習慣性之暴力行為，須經由依家庭暴力防治法第14條第1項
    所規定之各款保護令予以排除，以保護被害人、目睹家庭暴
    力兒童及少年或其特定家庭成員，免受繼續之暴力侵害。又
    按「法院於審理終結後，認有家庭暴力之事實且有必要者，
    應依聲請或依職權核發包括下列一款或數款之通常保護令：
    ‧‧‧」，家庭暴力防治法第14條第1項定有明文。是核發通常
    保護令，必須有發生家庭暴力之事實及有核發保護令之必要
    者始足當之。
二、本件聲請意旨略以：兩造曾為同居男女朋友關係，於交往期
    間，相對人曾丟棄聲請人之衣物，將聲請人趕出租屋處。又
    於民國111年5月間，聲請人因疫情確診，相對人佯稱提供藥
    物予聲請人飲用調養，未料竟遮住聲請人之眼睛餵毒，致聲
    請人出現幻聽現象，相對人仍謊騙聲請人稱係有人養小鬼要
    害聲請人，於聲請人毒癮發作時，相對人還曾連打聲請人巴
    掌、以枕頭壓聲請人的臉。嗣於111年8月13日，兩造發生爭
    吵，相對人怕聲請人向警方供出遭相對人餵毒，便與聲請人
    拉扯，致聲請人受有右側前臂擦傷之傷害，相對人並威脅聲
    請人不得說出實情，於聲請人住院後，相對人還持續打電話
    騷擾聲請人。且相對人曾以聲請人名義設立假帳號，上傳聲
    請人毒癮發作之影片予聲請人之親友。聲請人為此爰依家庭
    暴力防治法之規定，聲請核發該法第14條第1項第1款、第2
    款、第4款內容之通常保護令等語。
三、相對人則抗辯稱：兩造曾為同居男女朋友，已經分手。聲請
    人主張的事實都不實在，相對人沒有丟聲請人的東西，也沒
    有給聲請人餵毒。111年8月13日聲請人精神狀況不好，要跑
    出去，相對人要帶聲請人去看醫生，所以相對人就要拉聲請
    人回來，在拉扯之間導致聲請人雙手有受傷等語，資為抗辯
    。
四、查聲請人主張兩造曾為同居男女朋友關係乙節，為相對人所
    不爭執，堪予認定。又查聲請人主張之前開家暴事實，固據
    聲請人提出診斷證明書1件、照片2件為證，惟相對人否認之
    ，經核上開診斷證明書及照片僅能證明聲請人有聽幻覺、毒
    品中毒、手臂受傷之情，並不能推斷係遭相對人餵毒及惡意
    施暴所致，且相對人就其所辯業已舉證人張玉英為證（詳見
    111年9月19日訊問筆錄），是聲請人之主張自難採信。
五、綜上，本件並無證據足證相對人對於聲請人有長期性、連續
    性及習慣性之實施暴力行為，及聲請人有繼續遭受相對人實
    施身體及精神上不法侵害行為之急迫危險存在，因此本院認
    目前並無核發保護令之必要，聲請人之聲請，即無理由，應
    予駁回。
六、爰裁定如主文所示。
中　　華　　民　　國　　111 　年　　 9　　月　　30　　日
                      家事法庭  法  官　葉惠玲   
以上正本係照原本作成。
如不服本裁定應於送達後10日內向本院提出抗告狀。
中　　華　　民　　國　　111 　年　　9 　　月　　30　　日
                                書記官　陳玉芬